【裁判字號】    88,上訴,1814
【裁判日期】    890131
【裁判案由】    公共危險
【裁判全文】
臺灣高等法院臺南分院刑事判決            八十八年度上訴字第一八一四號   Ｃ
      上  訴  人
      即  被  告  乙  ○  ○
右上訴人因公共危險案件，不服臺灣嘉義地方法院八十八年度訴字第五八九號中華民
國八十八年十一月十五日第一審判決（起訴案號：臺灣嘉義地方法院檢察署八十八年
度偵字第五九三四號），提起上訴，本院判決如左：
      主      文
上訴駁回。
      事      實
一、乙○○曾因違反麻醉藥品管理條例案件，經臺灣臺中地方法院於民國八十四年五
    月八日判處有期徒刑四月，如易科罰金，以三百元折算一日確定，於八十四年六
    月十二日易科罰金執行完畢。乙○○、甲○○明知在交通頻繁之道路上飆車、並
    以急速迴轉方式闖越紅燈，足以致參與道路交通之公眾發生往來之危險，竟基於
    共同犯意之聯絡，於八十八年八月二十八日晚上十時三十分許起，乙○○駕駛車
    牌號碼Ｃ三─三四九三號自小客車、甲○○駕駛車號ＢＱ─一四六六號自小客車
    ，以時速一百至一百一十公里之速度，在嘉義市○○路飆車（即高速駕駛，原審
    誤認為高速競駛及飆車，應予更正），並自嘉義市○○路、四維路口出發，沿世
    賢路由南向北飆車，至世賢路、北港路口時，闖越紅燈急速迴轉，再由世賢路由
    北向南疾駛至世賢路、北安路口，復急速左轉，進入北安路旁停車購物後，旋即
    上車，又迴轉至世賢路，再沿世賢路快車道由南向北急駛，行至四維路口時，在
    該路段之快車道上急速煞車後右轉，使後輪打滑，乙○○、甲○○分別使其所駕
    駛之車號Ｃ三─三四九三號自小客車及車號ＢＱ─一四六六號自小客車成在原地
    打轉後，急速駛入世賢路之慢車道上，二人沿途以高速狂飆，並闖紅燈，強行高
    速通過，嚴重影響路人及參與道路交通公眾之安全，而以此法致生陸路往來之危
    險。嗣於同日晚上十一時三十分許，乙○○、甲○○駕駛上開自小客車狂飆至嘉
    義市○○路、四維路口時，經警攔截查獲上情。
二、案經嘉義市警察局第一分局報請臺灣嘉義地方法院檢察署檢察官偵查起訴。
      理      由
一、訊之上訴人即被告乙○○、甲○○均矢口否認有何犯行，均辯稱：渠等是超速行
    車，並無飆車，因渠等僅二人，並非成群結隊，且係紅燈迴轉而非闖紅燈云云。
    經查，右開犯罪事實，業據上訴人即被告乙○○、甲○○於警訊、偵查及原審均
    坦承不諱，核與證人陳佳原於警訊時供述之情節相符，復有被告乙○○、甲○○
    原審當庭繪製之飆車路線圖一紙在卷可按，是被告乙○○、甲○○前揭自白，核
    與事實相符，自堪採信。而被告乙○○等二人在公眾使用之道路上，以時速高達
    一百公里以上之速度高速飆車，並闖越紅燈，渠等所為足以致參與道路交通之公
    眾發生往來之危險至明，復有嘉義市警察局舉發違反道路交通管理事件通知單四
    紙附卷可稽，事證明確，被告乙○○、甲○○二人上訴後翻異前供，否認有飆車
    行為，顯係諉罪卸責之詞，不足採信，渠等前揭犯行，均堪以認定。
二、查道路係供人車通行，非競技狂飆場所，被告乙○○、甲○○駕駛小客車，以時
    速一百至一百一十公里之速度，在道路上高速狂飆，並闖越紅燈，或急速煞車後
    轉彎，使後輪打滑，嚴重影響路人及參與道路交通公眾之安全，而以此法致生道
    路往來之危險。核渠二人所為，係犯刑法第一百八十五條第一項之以他法致生道
    路往來之危險罪名。渠等就前揭罪行，有犯意之聯絡及行為之分擔，應依共同正
    犯論。又查被告乙○○曾因麻醉藥品管理條例案件，經臺灣臺中地方法院於八十
    四年五月八日判處有期徒刑四月，如易科罰金，以三百元折算一日確定，並於八
    十四年六月十二日易科罰金執行完畢等情，此有本院被告全國前案紀錄表附卷可
    憑，茲於有期徒刑執行完畢後五年以內再犯有期徒刑以上之本罪，為累犯，應依
    刑法第四十七條規定加重其刑。原審以被告罪證明確，適用刑法第二十八條、第
    一百八十五條第一項、第四十七條、罰金罰鍰提高標準條例第一條前段，並審酌
    被告乙○○、甲○○之素行資料、智識程度、犯罪之動機、目的、手段、所生危
    害，及犯後態度等一切情狀，分別量處乙○○拘役五十日；甲○○拘役四十日，
    以示懲儆。並敘明被告甲○○曾因傷害案件，經臺灣高等法院臺南分院於八十八
    年九月九日判處有期徒刑三月，如易科罰金，以三百元折算一日確定等情，有被
    告全國前案紀錄表在卷可按，不符合緩刑要件。認事用法俱無不合，量刑亦稱妥
    適，且已就緩刑要件審酌，被告等上訴意旨，空口否認犯罪，為無理由，應予駁
    回。
據上論結，應依刑事訴訟法第三百六十八條，判決如主文。
本案經檢察官曾顯智到庭執行職務。
中    華    民    國      八十九      年      一      月      三十一    日
                                  臺灣高等法院臺南分院刑事第二庭
                                      審判長法官  游    明    仁
                                            法官  呂    佳    徵
                法官  李    文    福
右正本證明與原本無異。
如不服本判決，應於判決送達後十日內向本院提出上訴狀，其未敘述理由者並應於提
出上訴狀後十日內向本院補提理由書（應附繕本)。
                                      法院書記官  徐    瑞    清
中    華    民    國      八十九      年      二      月      一        日
附錄：本判決論罪法條
刑法第一百八十五條
損壞或壅塞陸路、水路、橋樑或其他公眾往來之設備或以他法致生往來之危險者，處
五年以下有期徒刑，拘役或五百元以下罰金。


司法院資訊處製作；財團法人民間司法改革基金會備份。
